臺灣板橋地方法院民事判決　八十九年度簡上字第三二八號
　　上　訴　人　九光生物科技股份有限公司（原名九光實業股份有限公司）
　　法定代理人　甲○○
　　法定代理人　乙○○
　　訴訟代理人　丙○○
右當事人間請求清償債務事件，上訴人對於中華民國八十九年七月三十一日本院板橋
簡易庭八十九年度板簡字第一０九八號第一審判決提起上訴，本院判決如左：
    主      文
原判決關於命上訴人給付超過新臺幣肆拾萬肆仟陸佰陸拾壹元及自民國八十九年四月
十六日起至清償日止按年息百分之五計算之利息部分，暨訴訟費用之裁判均廢棄。
右廢棄部分，被上訴人在第一審之訴駁回。
其餘上訴駁回。
第一審及第二審訴訟費用由被上訴人負擔十分之一，餘由上訴人負擔。
    事實及理由
一、被上訴人主張：
（一）兩造於民國八十七年八月二十四日簽訂「供貨合約書」及「八十七年度交易推
      廣協議書」，另於八十八年四月十七日簽訂「八十八年度交易推廣協議書」，
      約定由上訴人九光生物科技股份有限公司（原名九光實業股份有限公司）供應
      「本草卷燒」之「淡雅」及「香醇」二項煙類商品（下稱系爭商品）至被上訴
      人萊爾富國際股份有限公司全國各門市銷售，被上訴人則按系爭商品之供貨數
      量及協議價格以月結方式支付貨款。依系爭供貨合約書第一條第三款約定，系
      爭商品如銷售狀況不佳，被上訴人得停止進銷。所謂「停止進銷」，乃停止進
      貨及銷售，亦即業界所稱之「下架」，而下架後之商品辦理退貨，乃屬當然之
      結果，此依系爭交易推廣協議書第六條第十款「除下架及品質不良外，有簽訂
      壞品獎勵者，不辦理退貨」之反面解釋甚明。此外，銷售狀況不佳可辦理退貨
      ，亦屬便利商店行業之交易習慣。
（二）經查，系爭商品自八十七年九月份起至八十八年九月份止，合計十三個月之供
      貨期間，總共銷售四萬七千二百五十九包，平均每項「淡雅」或「香醇」商品
      一個月銷售一千八百十八包，每天約六十包，以被上訴人當時約六百家門市計
      算，約每十家門市一天賣出一包，與其他煙類商品相較，系爭商品之銷售狀況
      已屬不佳。被上訴人乃依約於八十九年八月三日發函通知上訴人辦理系爭商品
      之下架退貨事宜，並依統一發票使用辦法開立「進貨退出或折讓證明單」予上
      訴人。上訴人於收受被上訴人之退貨通知後，並無任何異議，已將退貨取回，
      並持上開折讓證明單向稅捐機關申報扣抵營業稅稅額，顯亦默示同意退貨並終
      止系爭供貨合約。
（三）系爭商品經退貨之數量為一萬三千二百四十一包，以每包退價三十三點三三元
      計算，上訴人含稅應返還被上訴人退貨價款四十六萬三千三百八十八元。此外
      ，依系爭交易推廣協議書之約定，上訴人自八十八年七月份起至同年九月份止
      ，尚應給付被上訴人「進貨物流服務費」二千一百元、「退貨物流服務費」一
      萬八千五百三十五元、「壞品補助費」二百六十三元、「資訊處理費」一百五
      十八元、「新開店促銷推廣分攤費」一萬三千元。扣除上訴人八十八年七月份
      應得之進貨款五萬二千五百元，總計上訴人尚需給付被上訴人四十四萬四千九
      百四十四元。詎迭經催討，均不獲付款，為此提起本件訴訟等語。並聲明：駁
      回上訴。
二、上訴人抗辯：
（一）依系爭供貨合約書之約定，僅第一條第七款所定之「季節性販售商品」及同條
      第九款所定之「瑕疵商品」二種情形，始構成退貨事由；至「銷售狀況不佳」
      ，依同條第三款約定，被上訴人僅得停止進銷該商品，故探究當事人真意，於
      後者情形，僅免除被上訴人繼續買進系爭商品之義務，並未同時賦予被上訴人
      退貨之權利。此外，上訴人否認便利商店行業間有所謂「商品銷售狀況不佳即
      可辦理退貨」之交易習慣。
（二）再者，系爭商品亦無任何銷售狀況不佳情事，被上訴人雖主張銷售不佳，惟未
      能舉證證明之。又上訴人固已收受被上訴人退回之商品，然僅在避免損失之擴
      大（如違約金、保管費之發生），始同意暫時收受，非即意謂上訴人對於退貨
      理由不予爭執，更無被上訴人所謂有默示同意退貨之情形。
（三）又兩造簽訂系爭供貨合約書及交易推廣協議書後，被上訴人曾向上訴人收取「
      廣告贊助費」九十八萬三千四百元，惟被上訴人並無任何具體之廣告行為，亦
      未能證明曾向上訴人提出書面報告；且被上訴人於收取上開費用前，未向上訴
      人說明該費用係如何計算？將如何運用？更未將該費用訂明於書面契約，故被
      上訴人收取上開費用之行為顯已違反公平交易法第十九條第六款及第二十四條
      之規定。此外，被上訴人又巧立名目向上訴人重複收取「新開店促銷推廣分擔
      費」九萬八千元、「年度獎勵金」四萬零二百八十三元，其行為均已違反公平
      交易法第二十四條之規定。況被上訴人於八十七年九月份至八十八年六月份合
      計向上訴人進貨一百九十三萬餘元，惟其向上訴人收取之上開附加費用合計一
      百十二萬一千六百八十三元，已達進貨金額百分之五十八，顯有違比例原則。
      被上訴人收取上開附加費用之行為既有違公平交易法之強制規定，兩造間關於
      支付上開附加費用之約定應屬無效，故被上訴人收取上開附加費用合計一百十
      二萬一千六百八十三元，乃無法律上原因受有利益，致上訴人受有損害，已構
      成不當得利，上訴人自得請求返還，並得主張與本件被上訴人請求金額抵銷之
      。並聲明：(一)原判決廢棄；(二)被上訴人在第一審之訴及假執行之聲請均駁回。
三、兩造不爭之事實：
（一）兩造曾於八十七年八月二十四日簽訂「供貨合約書」及「八十七年度交易推廣
      協議書」，另於八十八年四月十七日簽訂「八十八年度交易推廣協議書」。兩
      造簽訂上開契約後，被上訴人曾分別於下列時間向上訴人收取下列附加費用：
    １、八十七年九月二日，收取「廣告贊助費」九十八萬三千四百元。
    ２、八十八年一月間至同年十一月間，收取「新開店促銷推廣分攤費」合計九萬
        八千元
    ３、八十八年四月二十九日，收取「年度獎勵金」四萬零二百八十三元。
（二）被上訴人於八十八年八月三日發函通知上訴人辦理系爭商品之下架退貨事宜，
      上訴人於收受退貨通知後，已將退貨取回，並將被上訴人交付之「進貨退出或
      折讓證明單」持向稅捐機關申報扣抵營業稅稅額。
（三）本件被上訴人退回系爭商品之數量為一萬三千二百四十一包，其貨款含稅應為
      四十六萬三千三百八十八元。另依系爭交易推廣協議書之約定，上訴人自八十
      八年七月份起至同年九月份止，應給付被上訴人「進貨物流服務費」二千一百
      元、「退貨物流服務費」一萬八千五百三十五元、「壞品補助費」二百六十三
      元、「資訊處理費」一百五十八元、「新開店促銷推廣分攤費」一萬三千元。
      惟上訴人對於被上訴人亦有八十八年七月份之貨款債權五萬二千五百元，猶未
      領取。
四、本件上訴人請求被上訴人返還退貨部分之貨款，及給付系爭交易推廣協議書所定
    之各項費用，是否有據？
（一）兩造對於系爭商品是否有銷售不佳情事，及系爭商品倘銷售不佳是否即當然構
      成退貨事由，容有歧見。惟查，本件被上訴人於八十八年八月三日發函通知上
      訴人辦理系爭商品之下架退貨事宜，該退貨部分之貨款計為四十六萬三千三百
      八十八元，上訴人於收受退貨通知後，已將退貨取回，並將被上訴人交付之「
      進貨退出或折讓證明單」持向稅捐機關申報扣抵營業稅稅額等情，均為兩造所
      不爭，應信屬實。上訴人當時既已取回退貨，並進而將上訴人交付之折讓證明
      單持向稅捐機關申報，足認縱使系爭商品並無銷售不佳情事，或銷售不佳尚非
      構成約定退貨事由，本件退貨部分之買賣關係，亦已因上訴人之默示同意而為
      兩造所合意解除。至上訴人雖辯稱其收受被上訴人退回之貨品，僅在避免損失
      之擴大（如違約金或保管費之發生），始同意暫時收受云云，惟上訴人苟不同
      意退貨，並確信本件尚不構成約定退貨事由者，儘可拒絕取回所退商品，其既
      未違反合約，亦未承擔保管貨品義務，何來因違約金或保管費之發生而擴大其
      損害？又何須向稅捐機關申報被上訴人開立之折讓證明單？是上訴人上開所辯
      ，顯與事理有違，尚難採信。從而，被上訴人依契約解除之法律效果，請求上
      訴人返還退貨部分之貨款四十六萬三千三百八十八元，洵屬有據。
（二）另依當時尚有效之系爭交易推廣協議書之約定，上訴人自八十八年七月份起至
      同年九月份止，應給付被上訴人「進貨物流服務費」二千一百元、「退貨物流
      服務費」一萬八千五百三十五元、「壞品補助費」二百六十三元、「資訊處理
      費」一百五十八元、「新開店促銷推廣分攤費」一萬三千元，合計應給付三萬
      四千零五十六元等情，亦為兩造所不爭，堪信屬實。準此，被上訴人依契約關
      係請求上訴人如數給付上開各項費用，自亦有據。
（三）綜合上開請求金額，並扣除上訴人對被上訴人所有之八十八年七月份貨款債權
      五萬二千五百元，本件被上訴人請求上訴人尚須給付四十四萬四千九百四十四
      元（463,388＋34,056－52,500＝444,944），應予准許。
五、上訴人所為之抵銷抗辯是否有理？
（一）上訴人另抗辯兩造於簽訂系爭供貨合約書及交易推廣協議書後，被上訴人曾向
      上訴人收取「廣告贊助費」九十八萬三千四百元、「新開店促銷推廣分擔費」
      九萬八千元、「年度獎勵金」四萬零二百八十三元，而上開附加費用之約定已
      違反公平交易法第十九條第六款及第二十四條之強制規定，應屬無效，故被上
      訴人收取上開附加費用合計一百十二萬一千六百八十三元，乃無法律上原因受
      有利益，致上訴人受有損害，已構成不當得利，上訴人自得請求返還，並得主
      張與本件被上訴人請求金額相互抵銷等語。
（二）按以不正當限制交易相對人之事業活動為條件，而與其交易之行為，而有限制
      競爭或妨礙公平競爭之虞者，事業不得為之，公平交易法第十九條第六款定有
      明文。事業是否有違反該條款之規定，應以其限制交易相對人之活動是否「不
      正當」，及該限制是否「有妨礙公平競爭秩序之虞」為斷。而對於上開「不正
      當」概念之闡釋，亦應本諸公平交易法維護交易秩序、確保公平競爭之立法精
      神為之，通常應綜合行為人之意圖目的、市場地位、所屬市場結構、商品特性
      及履行情況後，從維持公平競爭秩序之觀點，個別加以判斷（該條立法理由參
      照）。另按，除公平交易法另有規定者外，事業亦不得為其他足以影響交易秩
      序之欺罔或顯失公平之行為，同法第二十四條規定明確。該條所謂之「交易秩
      序」，係指符合社會倫理及效能競爭原則之交易秩序，包括交易相對人間不為
      欺罔及不當壓抑之交易秩序，及不阻礙競爭者為公平競爭之交易秩序。上開所
      謂「阻礙競爭者為公平競爭」，係指其行為具有商業競爭倫理之非難性，亦即
      違反社會倫理，或侵害以品質、價格、服務等效能競爭本質為中心之公平競爭
      秩序。而事業之行為是否構成不公平競爭，可從交易相對人間之交易行為，及
      市場上之效能競爭是否受到侵害加以判斷。再者，量販店、便利商店、超級市
      場、百貨公司等從事綜合商品零售業務之流通事業，其向供貨廠商收取貨款價
      金以外之附加費用，有其正面之經濟效率意義，不宜全然予以否定，倘附加費
      用與商品銷售間具有「直接關連性」及「比例性」二項原則，應認該等附加費
      用之收取並無違法；惟如不具上開二項原則，流通事業基於其相對於供貨廠商
      之優勢交易地位，單方制定不合理之附加費用收費項目，使供貨廠商縱認對其
      本身造成顯著不利益之影響，並有礙其遂行效能競爭，亦不得不接受該項交易
      條件者，則該流通事業對於供貨廠商即具有不當壓抑之特性，已侵害公平競爭
      秩序及健全交易社會，甚且有妨礙供貨廠商成為有效競爭主體之虞，揆諸上開
      說明，此時應已構成公平交易法第二十四條規定之違反。又事業與交易相對人
      比較而言，如具相對優勢地位，即足認定具有前開之優勢交易地位，不以該事
      業具市場支配地位為前提。
（三）經查，依我國連鎖加盟店之統計資料顯示，被上訴人之市場占有率為百分之十
      一點四，其全國總門市數目於八十七年底有五百五十五家，截至八十九年底已
      達七百十二家，其經營規模日益擴大，於連鎖便利商店市場中排名穩居第三位
      ；上訴人則經營煙酒買賣等業務，其八十八年營業金額為五千一百餘萬元，主
      要商品即本件委託被上訴人銷售之「本草卷燒」，占其營業額百分之八十左右
      等情，均經行政院公平交易委員會於九十年公處字第０八八號事件中調查甚詳
      ，有該事件處分書影本一件附卷可稽。另依國內煙類商品之交易習慣，一般均
      為消費者親至各零售點選購，故煙類商品之供貨廠商欲供占市場者，其末端通
      路之取得，顯然極為重要。爰考量兩造之營業規模、被上訴人於便利商店行業
      之市場占有率、上訴人對於末端通路之依賴程度等因素，再參酌目前「掌握末
      端通路市場等同掌控零售市場」之經濟現狀，堪認被上訴人相對於上訴人而言
      ，顯具較優勢之交易地位。縱使末端通路之零售點不以便利商店此一事業為限
      ，尚包括傳統煙酒零售商、超級市場、大型賣場、物流中心等多元體系，且上
      訴人縱曾委託其他便利商店事業銷售系爭商品，惟優勢交易地位之判斷，既屬
      相對之概念，不以具備絕對市場支配地位為前提，本院認上開事實尚不足影響
      被上訴人具相對優勢地位之認定。
（四）其次，兩造於簽訂系爭供貨合約書及交易推廣協議書後，被上訴人曾分別於八
      十七年九月二日向上訴人收取「廣告贊助費」九十八萬三千四百元、於八十八
      年一月間至同年十一月間收取「新開店促銷推廣分攤費」九萬八千元、於同年
      四月二十九日收取「年度獎勵金」四萬零二百八十三元等情，均為兩造所不爭
      。至上開附加費用，是否屬被上訴人憑藉其相對優勢交易地位，所單方制定之
      不合理收費項目，而有違反公平交易法之情事？爰審酌如下：
    １、「廣告贊助費」九十八萬三千四百元，及「新開店促銷推廣分攤費」九萬八
        千元部分：
    （１）被上訴人針對上訴人所為之抵銷抗辯，陳稱其係現代化之大型流通事業，
          與過去傳統零售業相較之下，更能提供多樣化之產銷整合服務，如大批採
          購、快速物流、賣場行銷及消費者行為分析等；此外，被上訴人迄今共有
          七百餘家門市遍及全省各地，不僅位居全國第三大便利商店，且有著名商
          譽及優良形象，除可提供消費者便利齊全之購物環境，更可提供完善普遍
          之銷售系統，足使供貨廠商減免其單打獨鬥、自行開發行銷之成本，順利
          為商品打開市場知名度，其即據此向上訴人收取本件各項附加費用。關於
          「廣告贊助費」之收取，係以口頭約定，兩造就此並未訂立書面，收取標
          準乃依簽約時被上訴人之門市總數，以每項商品於每家門市酌收九百元計
          算。至「新開店促銷推廣分攤費」之收取則訂明於系爭交易推廣協議書，
          按兩造訂約後被上訴人新成立之門市數目計算，每新成立一家門市再向上
          訴人收取一千元等語。
    （２）經查，本件被上訴人於便利商店業之市場占有率為百分之十一點四，其全
          國總門市數目於八十七年底有五百五十五家，截至八十九年底已達七百十
          二家，其經營規模日益擴大，於連鎖便利商店市場中排名穩居第三位等情
          ，已如前述。而鑑於目前「掌握末端通路市場等同掌握零售市場」之經濟
          現況，流通事業於建構廣大普及之流通網路後，該流通網路本身即已蘊含
          相當之商業利益，此時，流通事業依其既存或新成立之門市數目，按一定
          標準向供貨廠商收取類似權利金之費用，衡情應屬交易秩序所容許之合理
          範疇。本件被上訴人收取上開「廣告贊助費」及「新開店促銷推廣分攤費
          」，乃憑藉其流通網路所衍生之商業利益，而上訴人利用該流通網路銷售
          系爭貨品，顯亦受有諸如節省自行開發銷售據點成本、提高商品能見度等
          利益，故被上訴人收取上開附加費用，堪認符合「直接關連性」原則，尚
          無不合理之情事。上訴人雖引行政院公平交易委員會八十四年間決議通過
          之「大型流通業經營行為導正內容暨導正期限」相關內容（上開決議嗣經
          該委員會另於八十九年間通過「行政院公平交易委員會關於流通事業收取
          附加費用案件處理原則」後停止適用），抗辯被上訴人並無任何具體之廣
          告行為，且未向上訴人提出書面報告，於收取上開費用前，亦未向上訴人
          說明該費用之計算標準、運用方式，更未訂立書面，故有違公平交易法等
          語。惟查，上開行政院公平交易委員會之決議，乃行政機關針對一般通案
          所揭櫫之處理原則，其於決議中所表示之法律見解，法院於審理具體個案
          時固不妨列為參考，惟究無拘束法院之效力。本院依首揭情由，認被上訴
          人憑藉其已建構之流通網路，據以向上訴人收取上開附加費用，並無不合
          理之處，其合理性非以被上訴人須有具體之廣告行為、須提出書面報告等
          條件為前提，是上訴人援引行政院公平委員會上開決議內容，亦不足為其
          有利之認定。
    （３）又被上訴人收取「廣告贊助費」，係以口頭與上訴人約定，按兩造訂約時
          被上訴人既存之門市總數，以每項商品（系爭商品包含二項商品）於每家
          門市酌收九百元之標準計算；至「新開店促銷推廣分攤費」，則按兩造訂
          約後被上訴人新成立之門市數目計算，每新成立一家門市再向上訴人收取
          一千元等情，業據被上訴人提出八十七年度、八十八年度交易推廣協議書
          影本各一件、收據數紙為證，復參酌被上訴人於訂立系爭供貨合約時及嗣
          後持續增加之門市總數，亦與被上訴人主張之費用金額大致相符，堪信屬
          實。準此，上訴人於簽訂系爭供貨合約時，須依被上訴人既存之門市總數
          ，支付每家門市一千八百元之「廣告贊助費」（每項商品各支付九百元）
          ，嗣須依被上訴人陸續新成立門市之數目，每成立一家新門市，再向被上
          人支付一千元之「新開店促銷推廣分攤費」，即可取得利用被上訴人流通
          網路銷售系爭貨品之權利。足見依兩造之約定，被上訴人僅須對各個門市
          給付一次附加費用，其於供貨期間內即取得在各該門市銷售系爭貨物之權
          。又上開附加費用之收費標準，衡情尚屬合理，經斟酌上訴人利用被上訴
          人流通網路銷售貨品可得之利益，顯亦符合前揭「比例性」之原則。至上
          訴人雖辯稱，自八十七年九月份至八十八年六月份之供貨期間，被上訴人
          僅向上訴人進貨一百九十三萬餘元，而其向上訴人收取之附加費用合計已
          達進貨金額百分之五十八，顯違比例原則云云。惟被上訴人收取上開附加
          費用，係於訂約時或新開店時依固定標準向上訴人一次收足，上訴人於支
          付後，即於供貨期間內取得利用各該門市銷售系爭貨品之權利，均如前述
          。而商品之實際銷售數量為何，牽涉因素甚多，顯非流通事業所得完全控
          制，而依上訴人前揭認定違反比例原則之計算方式，無異將商品銷售不佳
          之風險歸由流通事業承擔，顯有不宜。依本院所信，兩造既已約定上開附
          加費用之收取方式採一次收足，上訴人支付費用取得利用被上訴人之流通
          網路後，應由其自行承受系爭貨品之銷售成果，顯較為合理。換言之，系
          爭商品如銷售狀況甚佳，上訴人依約既無須增加支付附加費用，倘其銷售
          狀況不佳時，自亦不得據此抗辯附加費用之數額過高。是上訴人前開所辯
          ，尚難採信。
    （４）綜上所述，本件被上訴人向上訴人收取「廣告贊助費」九十八萬三千四百
          元，及「新開店促銷推廣分攤費」九萬八千元，並未逾越正常經濟活動之
          範圍，應為市場競爭秩序所容許，自無違反公平交易法第十九條之情；且
          上開附加費用與系爭貨品之銷售間具有「直接關連性」及「比例性」二項
          原則，亦無違反同法第二十四條情事。是上訴人抗辯此部分附加費用之約
          定有違公平交易法，應屬無效云云，尚非可採。
    ２、「年度獎勵金」四萬零二百八十三元部分：
        依系爭交易推廣協議書所載，本件上訴人除支付上開附加費用外，尚須向被
        上訴人支付進貨貨款金額百分之三之「年度獎勵金」，其並已依約於八十八
        年四月二十九日支付該項附加費用四萬零二百八十三元。至被上訴人收取該
        項附加費用之理由，依其到庭所陳，係鑑於被上訴人之知名度及品牌形象，
        可增加客戶消費意願，無形中可提高系爭商品之經濟效益，故每年向廠商酌
        收獎勵金，帶有獎勵被上訴人之性質等語（見本院九十一年三月八日準備程
        序筆錄第三頁）。惟查，被上訴人上開所陳，性質上仍植基於上訴人使用其
        流通網路所應支付之合理費用，而被上訴人憑藉其流通網路所衍生之商業利
        益，既已向上訴人收取上開「廣告贊助費」及「新開店促銷推廣分攤費」，
        其另立名目再向上訴人收取性質相仿之上開附加費用，顯已違前揭「直接關
        連性」原則。是此部分附加費用之收取，應認係被上訴人憑藉其相對優勢交
        易地位，所單方制定之不合理收費項目，已違公平交易法第二十四條之強制
        規定，其約定應屬無效。從而，上訴人辯稱被上訴人收取此部分之附加費用
        四萬零二百八十三元，乃無法律上原因受有利益，致上訴人受有損害，已構
        成不當得利，上訴人得據以主張與本件被上訴人請求金額相互抵銷等語，應
        認有據。
六、綜上所述，本件被上訴人依契約解除之法律效果，請求上訴人返還退貨部分之貨
    款，另依系爭交易推廣協議書之約定，請求上訴人給付各項費用，其金額於扣除
    上訴人應得之貨款後，總計為四十四萬四千九百四十四元。經與上訴人前已支付
    之「年度獎勵金」四萬零二百八十三元相互抵銷後，被上訴人尚得請求肆拾萬肆
    仟陸佰陸拾壹元（444,944－40,283＝404,661）及自起訴狀繕本送達翌日即八十
    九年四月十六日起算之遲延利息。從而，被上訴人提起本件請求，於上開金額範
    圍內，核屬有據，應予准許；至超過上開金額部分，為無理由，應予駁回。原審
    就超過上開應准許部分，為上訴人敗訴之判決，自有未洽，上訴意旨就此部分指
    摘原判決不當，為有理由，應予廢棄改判。至於上開應准許部分，原審判命上訴
    人給付，並無違誤，就此部分，上訴意旨仍執陳詞，指摘原判決不當並求予廢棄
    ，核無理由，應駁回其上訴。
六、據上論結，本件上訴為一部有理由，一部無理由，依民事訴訟法第四百三十六條
    之一第三項、第四百五十條、第四百四十九條第一項、第七十九條但書，判決如
    主文。
中　　　華　　　民　　　國　　九十一　　年　　  五　　　月　  二十八 　 日
                                    臺灣板橋地  法院民事第三庭
~B審判長法官　黃麟倫
~B法　　　官　陳映如
~B法　　　官　朱嘉川
右為正本係照原本作成
本判決不得上訴。
中　　　華　　　民　　　國　　九十一　　年　　  五　　　月　  二十八 　 日
~B法院書記官　馬文慶
